Images des répertoires du notaire Charles Denis de Villiers pour l'étude XXIX
Archives nationales de France
Images des répertoires du notaire Charles Denis de Villiers pour l'étude XXIX
2 octobre 1780 - 6 mai 1822
MC/RE/XXIX/4 - MC/RE/XXIX/6, MC/RE/XXIX/8 - MC/RE/XXIX/12
Etude XXIX; Denis de villiers, Charles
8 registres
Archives nationales de France
Minutes et répertoires: la loi 2008-696 du 15 juillet 2008 relative aux archives a fixé à 75 ans à compter de la date de l'acte, ou à 25 ans à compter de la date du décès de l'intéressé si ce délai est plus bref, le délai de communication des minutes et répertoires des notaires; ce délai est porté à 100 ans à compter de la date de l'acte si le document se rapporte à un mineur (code du Patrimoine, articles L213-2, 4e d et 5e).
Autres documents de l'étude (dossiers de clients, comptabilité...): s'agissant d'archives privées, ces documents sont communicables selon les modalités fixées par le déposant ou le donateur.
Certains documents ne sont pas accessibles sous leur forme originale en raison de leur mauvais état de conservation.
Répertoires versés aux Archives nationales en 1931 et 1949.
Images des répertoires de l'étude XXIX
Archives de l'étude XXIX
répertoire d'officier public ministériel
- Répertoire chronologique pour la période du 2 octobre 1780 au 31 décembre 1792, 2 octobre 1780 - 31 décembre 1792; MC/RE/XXIX/4; Un registre de 241 feuillets de papier manuscrits, hauteur 33 x largeur 21 cm, paginés par le commissaire nommé par le département de Paris en exécution de la loi du 14 mars 1793. Le registre n'est pas en bon état. Les feuillets 22, 28, 35, 75, 81, 84, 86, 102, 143, 208, 216 sont déchirés.
  Registre folioté en 2003 (foliotation non visible à l'écran)
  Le répertoire contient les informations suivantes: 1. nature de l'acte; 2. date du jour; 3. nom et prénom des parties.
  répertoire
  - Page de titre, 1 r°; 1 feuillet
  - Liste chronologique des actes pour la période du 2 octobre au 31 décembre 1780, 2 octobre - 31 décembre 1780; 2 r°-3 r°; 2 feuillets
  - Liste chronologique des actes pour la période du 2 janvier au 31 décembre 1781, 2 janvier - 31 décembre 1781; 3 v°-10 v°; 8 feuillets
  - Liste chronologique des actes pour la période du 3 janvier au 31 décembre 1782, 3 janvier - 31 décembre 1782; 11 r°-20 r°; 10 feuillets
  - Liste chronologique des actes pour la période du 2 janvier au 31 décembre 1783, 2 janvier - 31 décembre 1783; 20 v°-34 r°; 15 feuillets
  - Liste chronologique des actes pour la période du 2 janvier au 30 décembre 1784, 2 janvier - 30 décembre 1784; 34 v°-51 v°; 18 feuillets
  - Liste chronologique des actes pour la période du 4 janvier au 31 décembre 1785, 4 janvier - 31 décembre 1785; 52 r°-71 r°; 20 feuillets
  - Liste chronologique des actes pour la période du 2 janvier au 31 décembre 1786, 2 janvier - 31 décembre 1786; 71 v°-92 v°; 22 feuillets
  - Liste chronologique des actes pour la période du 2 janvier au 29 décembre 1787, 2 janvier - 29 décembre 1787; 93 r°-117 v°; 25 feuillets
  - Liste chronologique des actes pour la période du 4 janvier au 31 décembre 1788, 4 janvier - 31 décembre 1788; 118 r°-141 r°; 24 feuillets
  - Liste chronologique des actes pour la période du 2 janvier au 30 décembre 1789, 2 janvier - 30 décembre 1789; 141 v°-159 r°; 19 feuillets
  - Liste chronologique des actes pour la période du 2 janvier au 31 décembre 1790, 2 janvier - 31 décembre 1790; 159 v°-178 r°; 20 feuillets
  - Liste chronologique des actes pour la période du 2 janvier au 31 décembre 1791, 2 janvier - 31 décembre 1791; 178 v°-207 r°; 30 feuillets
  - Liste chronologique des actes pour la période du 1er janvier au 31 décembre 1792, 1er janvier - 31 décembre 1792; 207 v°-240 v°; 34 feuillets
- Répertoire chronologique des minutes pour la période du 1er janvier 1793 au 30 prairial an XIII (19 juin 1805), 1er janvier 1793 - 30 prairial an XIII (19 juin 1805); MC/RE/XXIX/5; Un registre de 255 feuillets de papier manuscrits, hauteur 33 x largeur 21 cm, foliotés par le notaire. Le registre n' est pas en bon état. La reliure est à refaire.
  - Page de titre, 1 r°; 1 feuillet
  - Liste chronologique des actes pour la période du 1er janvier au 22 octobre 1793, 1er janvier - 22 octobre 1793; 2 r°-21 r°; 20 feuillets
  - Liste chronologique des actes pour la période du 1er brumaire (22 octobre 1793) au 3ème jour complémentaire an II (19 septembre 1794), 1er brumaire (22 octobre 1793) - 3ème jour complémentaire an II (19 septembre 1794); 21 v°-35 r°; 15 feuillets
  - Liste chronologique des actes pour la période du 1er vendémiaire (22 septembre 1794) au 6ème jour complémentaire an III (22 septembre 1795), 1er vendémiaire (22 septembre 1794) - 6ème jour complémentaire an III (22 septembre 1795); 35 v°-63 v°; 29 feuillets
  - Liste chronologique des actes pour la période du 1er vendémiaire (23 septembre 1795) au 5ème jour complémentaire an IV (21 septembre 1796), 1er vendémiaire (23 septembre 1795) - 5ème jour complémentaire an IV (21 septembre 1796); 64 r°-81 r°; 18 feuillets
  - Liste chronologique des actes pour la période du 3 vendémiaire (24 septembre 1796) au 5ème jour complémentaire an V (21 septembre 1797), 3 vendémiaire (24 septembre 1796) - 5ème jour complémentaire an V (21 septembre 1797); 81 v°-93 r°; 13 feuillets
  - Liste chronologique des actes pour la période du 2 vendémiaire (23 septembre 1797) au 4ème jour complémentaire an VI (20 septembre 1798), 2 vendémiaire (23 septembre 1797) - 4ème jour complémentaire an VI (20 septembre 1798); 93 v°-111 r°; 19 feuillets
  - Liste chronologique des actes pour la période du 2 vendémiaire (23 septembre 1798) au 4ème jour complémentaire an VII (20 septembre 1799), 2 vendémiaire (23 septembre 1798) - 4ème jour complémentaire an VII (20 septembre 1799); 111 v°-127 v°; 17 feuillets
  - Liste chronologique des actes pour la période du 1er vendémiaire (23 septembre 1799) au 5ème jour complémentaire an VIII (22 septembre 1800), 1er vendémiaire (23 septembre 1799) - 5ème jour complémentaire an VIII (22 septembre 1800); 128 r°-146 v°; 19 feuillets
  - Liste chronologique des actes pour la période du 2 vendémiaire (24 septembre 1800) au 4ème jour complémentaire an IX (21 septembre 1801), 2 vendémiaire (24 septembre 1800) - 4ème jour complémentaire an IX (21 septembre 1801); 147 r°-166 r°; 20 feuillets
  - Liste chronologique des actes pour la période du 2 vendémiaire (24 septembre 1801) au 4ème jour complémentaire an X (21 septembre 1802), 2 vendémiaire (24 septembre 1801) - 4ème jour complémentaire an X (21 septembre 1802); 166 v°-189 r°; 14 feuillets
  - Liste chronologique des actes pour la période du 2 vendémiaire (24 septembre 1802) au 6ème jour complémentaire an XI (23 septembre 1803), 2 vendémiaire (24 septembre 1802) - 6ème jour complémentaire an XI (23 septembre 1803); 189 v°-216 v°; 28 feuillets
  - Liste chronologique des actes pour la période du 3 vendémiaire (26 septembre 1803) au 4ème jour complémentaire an XII (21 septembre 1804), 3 vendémiaire (26 septembre 1803) - 4ème jour complémentaire an XII (21 septembre 1804); 216 v°-238 v°; 23 feuillets
  - Liste chronologique des actes pour la période du 2 vendémiaire (24 septembre 1804) au 30 prairial an XIII (19 juin 1805), 2 vendémiaire (24 septembre 1804) - 30 prairial an XIII (19 juin 1805); 239 r°-255 r°; 17 feuillets
- Répertoire chronologique des actes passés en minutes et en brevets pour la période du 1er germinal an VII (21 mars 1799) au 30 juin 1806, 1er germinal an VII (21 mars 1799) - 30 juin 1806; MC/RE/XXIX/6; Un registre de 197 feuillets de papier manuscrits, hauteur 30 x largeur 21 cm, composé de cahiers foliotés par le juge de paix de la division de l'ouest. Le registre est en bon état.
  Le répertoire contient les informations suivantes: 1. nature de l'acte; 2. date du jour; 3. numéro de l'acte dans le mois; 4. minutes; 5. brevets; 6. nom, prénom, domicile des parties, indication sur la situation et les prix des biens; 7. date d'enregistrement de l'acte; 8. droits d'enregistrement.
  Attention: les actes mentionnés dans le répertoire et passés en brevet n'ont pas été conservés par les notaires et n'ont pas été versés au Minutier.
  - Liste chronologique des actes pour la période du 1er germinal (21 mars 1799) au 5ème jour complémentaire an VII (21 septembre 1799), 1er germinal (21 mars 1799) - 5ème jour complémentaire an VII (21 septembre 1799); 1 r°-14 r°; 14 feuillets
  - Liste chronologique des actes pour la période du 2 vendémiaire (24 septembre 1799) au 5ème jour complémentaire an VIII (22 septembre 1800), 2 vendémiaire (24 septembre 1799) - 5ème jour complémentaire an VIII (22 septembre 1800); 14 v°-42 r°; 29 feuillets
  - Liste chronologique des actes pour la période du 2 vendémiaire (24 septembre 1800) au 4ème jour complémentaire an IX (21 septembre 1801), 2 vendémiaire (24 septembre 1800) - 4ème jour complémentaire an IX (21 septembre 1801); 42 r°-71 r°; 30 feuillets
  - Liste chronologique des actes pour la période du 1er vendémiaire (23 septembre 1801) au 4ème jour complémentaire an X (21 septembre 1802), 1er vendémiaire (23 septembre 1801) - 4ème jour complémentaire an X (21 septembre 1802); 71 r°-96 r°; 26 feuillets
  - Liste chronologique des actes pour la période du 2 vendémiaire (24 septembre 1802) au 6ème jour complémentaire an XI (23 septembre 1803), 2 vendémiaire (24 septembre 1802) - 6ème jour complémentaire an XI (23 septembre 1803); 96 r°-125 v°; 30 feuillets
  - Liste chronologique des actes pour la période du 1er vendémiaire (24 septembre 1803) au 4ème jour complémentaire an XII (21 septembre 1804), 1er vendémiaire (24 septembre 1803) - 4ème jour complémentaire an XII (21 septembre 1804); 126 v°-152 r°; 27 feuillets
  - Liste chronologique des actes pour la période du 1er vendémiaire (23 septembre 1804) au 4ème complémentaire an XIII (21 septembre 1805), 1er vendémiaire (23 septembre 1804) - 4ème complémentaire an XIII (21 septembre 1805); 152 r°-177 r°; 26 feuillets
  - Liste chronologique des actes pour la période du 2 vendémiaire (24 septembre 1805) au 10 nivôse an XIV (31 décembre 1805), 2 vendémiaire (24 septembre 1805) - 10 nivôse an XIV (31 décembre 1805); 177 r°-183 v°; 7 feuillets
  - Liste chronologique des actes pour la période du 2 janvier au 30 juin 1806, 2 janvier - 30 juin 1806; 183 v°-196 v°; 14 feuillets
- Répertoire chronologique pour la période du 1er juillet 1806 au 31 mars 1815, 1er juillet 1806 - 31 mars 1815; MC/RE/XXIX/8; Un registre de 287 feuillets de papier manuscrits, hauteur 29 x largeur 20,5 cm pour les feuillets 1 à 72, hauteur 34 x largeur 23 cm pour les feuillets 73 à 122, hauteur 36 x largeur 24 cm pour les feuillets 123 à 287, composé de cahiers foliotés par le tribunal de 1ère instance de la Seine. Le registre est dans un état moyen. Quelques feuillets sont tachés, détachés ou déchirés.
  Le répertoire contient les informations suivantes: I. pour les feuillets 1 à 72, sur 8 colonnes encadrées: 1. nature de l'acte; 2. date du jour; 3. n° des actes dans le mois; 4. n° des minutes le mois; 5° n° des brevets dans le mois; 6° nom et prénoms des parties; 7° date de l'enregistrement de l'acte; 8 ° droits d'enregistrement de l'acte; II. pour les feuillets 73 à 287, sur 7 colones encadrées: 1. n° de l'acte dans le mois; 2. date du jour; 3. nature de l'acte passé en brevet; 4. nature de l'acte passé en minute; 5. nom, prénom, domicile des parties, indication sur la situation et les prix des biens; 6. date d'enregistrement de l'acte; 7. droits d'enregistrement.
  Attention: seuls les actes passés en minute sont conservés; les actes mentionnés dans le répertoire comme passés en simple brevet (colonne 3) ne sont pas conservés par les notaires et ne sont donc pas versés au Minutier (ils sont remis aux clients).
  - Liste chronologique des actes pour la période du 1er juillet au 31 décembre 1806, 1er juillet - 31 décembre 1806; 1 r°-14 r°; 14 feuillets
  - Liste chronologique des actes pour la période du 2 janvier au 31 décembre 1807, 2 janvier - 31 décembre 1807; 14 v°-49 v°; 36 feuillets
  - Liste chronologique des actes pour la période du 2 janvier au 31 décembre 1808, 2 janvier - 31 décembre 1808; 49 v°-91 v°; 43 feuillets
  - Liste chronologique des actes pour la période du 2 janvier au 31 décembre 1809, 2 janvier - 31 décembre 1809; 91 v°-121 r°; 31 feuillets
  - Liste chronologique des actes pour la période du 2 janvier au 31 décembre 1810, 2 janvier - 31 décembre 1810; 121 r°-151 v°; 31 feuillets
  - Liste chronologique des actes pour la période du 2 janvier au 31 décembre 1811, 2 janvier - 31 décembre 1811; 152 r°-183 v°; 32 feuillets
  - Liste chronologique des actes pour la période du 2 janvier au 31 décembre 1812, 2 janvier - 31 décembre 1812; 184 r°-218 v°; 35 feuillets
  - Liste chronologique des actes pour la période du 2 janvier au 31 décembre 1813, 2 janvier - 31 décembre 1813; 219 r°-250 r°; 32 feuillets
  - Liste chronologique des actes pour la période du 2 janvier au 31 décembre 1814, 2 janvier - 31 décembre 1814; 250 r°-278 v°; 29 feuillets
  - Liste chronologique des actes pour la période du 2 janvier au 31 mars 1815, 2 janvier - 31 mars 1815; 278 v°-286 v°; 9 feuillets
- Répertoire chronologique pour la période du 1er avril 1815 au 24 novembre 1817, 1er avril 1815 - 24 novembre 1817; MC/RE/XXIX/9; Un registre de 101 feuillets de papier manuscrits, hauteur 34 x largeur 23 cm, composé de cahiers foliotés par le tribunal de 1ère instance de la Seine. Le registre est en bon état.
  Le répertoire contient les informations suivantes: 1. le n° de l'acte dans l'année; 2. date du jour; 3. nature de l'acte passé en brevet; 4. nature de l'acte passé en minute; 5. nom, prénom, domicile des parties, indication sur la situation et les prix des biens; 6. date d'enregistrement de l'acte; 7. droits d'enregistrement.
  - Liste chronologique des actes pour la période du 1er avril au 30 décembre 1815, 1er avril - 30 décembre 1815; 1 r°-20 v°; 20 feuillets
  - Liste chronologique des actes pour la période du 2 janvier au 31 décembre 1816, 2 janvier - 31 décembre 1816; 20 v°-55 r°; 36 feuillets
  - Liste chronologique des actes pour la période du 2 janvier au 24 novembre 1817, 2 janvier - 24 novembre 1817; 55 r°-100 v°; 46 feuillets
    - du 2 janvier au 30 juin 1817, 2 janvier - 30 juin 1817; 55 r°-79 r°; 25 feuillets
    - du 1er juillet au 24 novembre 1817, 1er juillet - 24 novembre 1817; 79 v°-100 v°; 22 feuillets
- Répertoire chronologique pour la période du 24 novembre 1817 au 30 juin 1819, 24 novembre 1817 - 30 juin 1819; MC/RE/XXIX/10; Un registre de 101 feuillets de papier manuscrits, hauteur 33,5 x largeur 23 cm, composé de cahiers foliotés par le tribunal de 1ère instance de la Seine. Le registre est en bon état.
  - Liste chronologique des actes pour la période du 24 novembre au 31 décembre 1817, 24 novembre - 31 décembre 1817; 1 r°-8 v°; 8 feuillets
  - Liste chronologique des actes pour la période du 1er janvier au 31 décembre 1818, 1er janvier - 31 décembre 1818; 8 v°-74 v°; 67 feuillets
    - du 1er janvier au 30 juin 1818, 1er janvier - 30 juin 1818; 8 v°-45 v°; 38 feuillets
    - du 1er juillet au 31 décembre 1818, 1er juillet - 31 décembre 1818; 45 v°-74 v°; 30 feuillets
  - Liste chronologique des actes pour la période du 2 janvier au 30 juin 1819, 2 janvier - 30 juin 1819; 74 v°-100 v°; 27 feuillets
- Répertoire chronologique pour la période du 1er juillet 1819 au 8 décembre 1821, 1er juillet 1819 - 8 décembre 1821; MC/RE/XXIX/11; Un registre de 119 feuillets de papier manuscrits, hauteur 33 x largeur 23,5 cm, composé de cahiers foliotés par le juge du tribunal de 1ère instance du département de la Seine. Le registre est en bon état. Le feuillet 40 est légèrement déchiré en bas à droite.
  - Liste chronologique des actes pour la période du 1er juillet au 31 décembre 1819, 1er juillet - 31 décembre 1819; 1 r°-24 r°; 24 feuillets
  - Liste chronologique des actes pour la période du 1er janvier au 30 décembre 1820, 1er janvier - 30 décembre 1820; 24 r°-73 v°; 50 feuillets
    - du 1er janvier au 30 juin 1820, 1er janvier - 30 juin 1820; 24 r°-48 v°; 25 feuillets
    - du 1er juillet au 30 décembre 1820, 1er juillet - 30 décembre 1820; 48 v°-73 v°; 26 feuillets
  - Liste chronologique des actes pour la période du 2 janvier au 8 décembre 1821, 2 janvier - 8 décembre 1821; 73 v°-118 v°; 45 feuillets
- Répertoire chronologique pour la période du 8 décembre 1821 au 6 mai 1822, 8 décembre 1821 - 6 mai 1822; MC/RE/XXIX/12; Le répertoire comporte 20 feuillets et fait partie d'un registre de 140 feuillets de papier manuscrits, hauteur 34 x largeur 24 cm, composé de cahiers foliotés par le juge du tribunal de 1ère instance du département de la Seine. Le registre est en bon état. Les feuillets sont légèrement tachés.
  Le registre coté MC/RE/XXIX/12 contient aussi le répertoire des actes produits par Achille Tourin pour la période du 7 mai 1822 au 16 juin 1825.
  - Liste chronologique des actes pour la période du 8 au 31 décembre 1821, 8 décembre - 31 décembre 1821; 1 r°-4 r°; 4 feuillets
  - Liste chronologique des actes pour la période du 2 janvier au 6 mai 1822, 2 janvier - 6 mai 1822; 4 r°-20 v°; 17 feuillets
    Charles Denis de Villiers est décédé au début du mois d'avril 1822. Du 5 avril au 6 mai 1822, les actes ont été principalement reçus par maître Desprez.